【裁判字號】    97,交易,181
【裁判日期】    971118
【裁判案由】    過失致死
【裁判全文】
臺灣雲林地方法院刑事判決             97年度交易字第181號
公  訴  人  臺灣雲林地方法院檢察署檢察官
被      告  丙○○
上列被告因過失致死案件，經檢察官提起公訴（97年度調偵字第
254 號），本院於準備程序進行中，因被告就被訴事實為有罪之
陳述，經告知簡式審判程序意旨，並聽取公訴人及被告意見後，
 本院裁定依簡式審判程序審理，判決如下：
    主  文
丙○○犯過失致人於死罪，處有期徒刑陸月，如易科罰金，以新
臺幣壹仟元折算壹日。緩刑伍年。
丙○○於緩刑期間內，應自中華民國玖拾柒年玖月拾伍日起至中
華民國壹零年拾壹月拾伍日止，以每月為壹期，於每期拾伍日
前，給付甲○○、李惠珠新臺幣貳萬元。
    事  實
一、丙○○考領有合格之駕駛執照，於民國97年4 月3 日晚上8
    時30分許，駕駛車牌號碼C6-0208 號自用小客車，沿雲林縣
    斗六市○○路由西往東方向行駛，迨行經該路與工業路之交
    岔路口而欲左轉進入位在對向車道旁之北基加油站時，原應
    注意車輛行駛至交岔路口時，轉彎車應讓直行車先行，而依
    當時而依當時天候晴、夜間有照明、路面乾燥、無缺陷、無
    障礙物、視距良好，復無其他不能注意之情事，丙○○疏未
    注意及此而貿然左轉，適林俊佑騎乘車牌號碼HQ9-996 號重
    型機車，亦沿雲林縣斗六市○○路由東往西方向行駛至該路
    口，原應注意機車行駛時，駕駛人應注意車前狀況，並隨時
    採取必要之安全措施，致其閃煞不及，而撞擊丙○○所駕駛
    之前揭自用小客車右前乘客座車門，林俊佑因而人、車倒地
    ，受有頭部左頂骨部挫傷及血腫、左臉部多處括擦傷及表皮
    出血、四肢多處擦傷及表皮出血等傷害，經送至國立台灣大
    學醫學院附設醫院雲林分院（下稱台大雲林分院）救治，仍
    於同日（即97年4 月3 日）晚上9 時50分許，不治死亡。丙
    ○○於肇事後，留在事故現場，於有權偵查犯罪之警察機關
    僅知悉車禍事故，但不知悉肇事者前，主動向到場處理事故
    之警員坦承為肇事者，並願接受裁判。
二、案經雲林縣警察局斗六分局報告臺灣雲林地方法院檢察署檢
    察官偵查起訴。
    理  由
一、被告丙○○所犯係死刑、無期徒刑、最輕本刑為3 年以上有
    期徒刑以外之罪，其於準備程序就前揭被訴事實為有罪之陳
    述，經告知簡式審判程序之旨，並聽取其與公訴人之意見後
    ，本院認無不得或不宜改依簡式審判程序進行之處，爰依刑
    事訴訟法第273 條之1 第1 項、第284 條之1 ，裁定進行簡
    式審判程序。
二、本院認定被告犯罪所憑之證據及理由：
  (一)上揭犯罪事實，迭據被告於警詢、偵查中及本院審理時，均
    坦承不諱；而被害人林俊佑因該車禍事故，致受有頭部左頂
    骨部挫傷及血腫、左臉部多處刮擦傷及表皮出血、四肢多處
    擦傷及表皮出血等傷害，經送至台大雲林分院救治，仍於97
    年4 月3 日晚上9 時50分許不治死亡之事實，業經臺灣雲林
    地方法院檢察署檢察官督同法醫師相驗明確；再案發現場為
    十字交岔路口，車禍事故發生後，被害人機車向右倒在路口
    之北基加油站前方，機車前車頭護板掉落，碎片散落於地，
    被告所駕駛之自用小客車右前乘客座車門凹陷、磨損等情，
    亦有雲林縣警察局斗六分局道路交通事故現場圖、道路交通
    事故調查報告表(一)、(二)各1 份及現場照片9 幀在卷可參。綜
    合上情，被告確有轉彎車未讓直行車先行之過失，而致被害
    人死亡事實甚為明確。
  (二)按汽車行駛至交岔路口時，轉彎車應讓直行車先行，道路交
    通安全規則第102 條第1 項第7 款定有明文。被告前領有自
    小客車駕駛執照，當熟知並遵守上開規定；又本案車禍發生
    時，天候晴、夜間有照明、路面乾燥、無缺陷、無障礙物、
    視距良好，且無其他不能注意之情事，有上開事故調查報告
    表1 份可憑，被告竟疏未於通過交岔路口時，轉彎車應讓直
    行車先行，而與被害人騎乘之機車發生擦撞，致被害人死亡
    ，亦如上述，顯見被告之上開過失行為與被害人之死亡間，
    有相當之因果關係。至被害人騎乘重型機車撞擊被告上開自
    用小客車之右前側，亦與有未注意車前狀況之過失，惟被告
    之過失責任，並不因此解免，附此敘明。
  (三)綜上所述，本案事證明確，被告犯行堪予認定，應予依法論
    科。
三、論罪科刑之理由：
  (一)核被告之所為，係犯刑法第276 條第1 項之過失致死罪。
  (二)被告於案發後，留在事故現場，於承辦員警至現場尚未知何
    人肇事時，主動向處理事故之警員承認其係駕車肇事者，自
    首進而接受本院裁判，此有雲林縣警察局斗六分局道路交通
    事故肇事人自首情形紀錄表1 份在卷可按，是被告對於未發
    覺之犯罪自首而接受裁判，依刑法第62條前段規定，減輕其
    刑。
  (三)本院審酌被告因疏未注意轉彎車應讓直行車先行之過失情節
    ，致肇事使被害人死亡之無法彌補後果，惟念其犯後坦承犯
    行，尚能知錯，且被害人對本車禍事故之發生亦與有過失，
    被告復與被害人家屬達成民事調解，有雲林縣斗南鎮調解委
    員會94年民調字第148 號調解書1 紙在卷可稽，綜合上開一
    切情狀，量處如主文所示之刑，並諭知易科罰金之折算標準
    。
  (四)末查，被告前未曾受有期徒刑以上刑之宣告，有臺灣高等法
    院被告前案紀錄表附卷可按，其因一時失慮，偶罹刑典，且
    已與被害人家屬成立調解，業如前述，經此偵、審程序及罪
    刑之諭知，當知所警惕，信無再犯之虞，本院因認對其宣告
    之刑以暫不執行為當，併予以宣告緩刑5 年。
  (五)按緩刑宣告，得斟酌情形，命犯罪行為人為下列各款事項：
    (3)向被害人支付相當數額之財產或非財產上之損害賠償。前
    項情形，應附記於判決書內，並得為民事強制執行名義，刑
    法第74條第2 項第3 款、第3 項及第4 項分別定有明文。本
    案被告與被害人家屬甲○○、李惠珠達成總計以新臺幣（下
    同）150 萬元成立調解（不含強制責任險部分），並願自97
    年9 月起至103 年11月止，以每月為1 期，每期15日給付2
    萬元予甲○○、李惠珠，有上開調解書可憑，併依刑法第74
    條第2 項第3 款規定，裁定如主文第2 項所示（倘被告於緩
    刑期間內有違反上開負擔情節重大，得依刑法第75條之1 規
    定，撤銷緩刑之宣告）。
據上論斷，應依刑事訴訟法第273 條之1 第1 項、第299 條第1
項前段，刑法第276 條第1 項、第41條第1 項前段、第62條前段
，第74條第1 項第1 款、第2 項第3 款、第3 項，刑法施行法第
1 條之1 第1 項、第2 項前段，判決如主文。
本案經檢察官乙○○到庭執行職務。
中    華    民    國    97    年    11    月    18    日
                  刑事第四庭  法  官  曾鴻文
以上正本證明與原本無異。
如不服本判決，應於判決收受後10日內，向本院提出上訴狀（須
附繕本）。
                              書記官  顏錦清
中    華    民    國    97    年    11    月    18    日
附錄本判決論罪科刑法條全文：
中華民國刑法第276條
因過失致人於死者，處2 年以下有期徒刑、拘役或2 千元以下罰
金。
從事業務之人，因業務上之過失犯前項之罪者，處5 年以下有期
徒刑或拘役，得併科3 千元以下罰金。


司法院資訊處製作；財團法人民間司法改革基金會備份。
